【裁判字號】    98,審易,1485
【裁判日期】    980731
【裁判案由】    竊盜
【裁判全文】
臺灣高雄地方法院刑事判決            98年度審訴字第2878號
                                    98年度審易字第1485號
公  訴  人  臺灣高雄地方法院檢察署檢察官
被      告  甲○○
上列被告因毒品危害防制條例等案件，經檢察官提起公訴（98年
度毒偵字第2953號、98年度偵字第13791 號），本院依簡式審判
程序判決如下：
    主  文
甲○○施用第一級毒品，累犯，處有期徒刑柒月。扣案海洛因壹
包（含包裝袋，驗後淨重零點零柒捌公克），沒收銷燬之；扣案
注射針筒壹支，沒收之。又施用第二級毒品，累犯，處有期徒刑
肆月。又犯竊盜罪，累犯，處有期徒刑肆月。又犯攜帶兇器竊盜
罪，累犯，處有期徒刑柒月，扣案T 型扳手壹支，沒收之。又犯
行使變造特種文書罪，累犯，處有期徒刑參月。應執行有期徒刑
壹年柒月，扣案海洛因壹包（含包裝袋，驗後淨重零點零柒捌公
克），沒收銷燬之；扣案注射針筒壹支、T 形扳手壹支，均沒收
之。
    事  實
一、甲○○前因施用毒品案件，經本院以民國89年度毒聲字第12
    52號裁定送觀察、勒戒後，因認無繼續施用毒品之傾向，於
    89年2 月24日執行完畢釋放。又於觀察勒戒執行完畢釋放後
    5 年內，因施用毒品及竊盜案件，經本院以94年度訴字第37
    9 號、94年度易字第304 號等判決，判處有期徒刑11月、7
    月確定，並經裁定應執行有期徒刑1 年4 月確定，於95年10
    月29日執行完畢出監。詎不知警惕，復分別基於施用第一級
    毒品海洛因及第二級毒品甲基安非他命之犯意，於98年5 月
    1 日中午12時許，在高雄市○○區○○路196 巷4 號住處內
    ，以針筒注射方式，施用第一級毒品海洛因1 次；於98年5
    月1 日某時許，在上開住處內，以將甲基安非他命置於玻璃
    球內，再以火燒烤之方式，施用第二級毒品甲基安他命1 次
    。嗣於98年5 月2 日16時10分許，在高雄縣大寮鄉○○○路
    376 號前，為警盤檢，甲○○於施用第一級毒品海洛因犯行
    未被發覺之前，主動交付海洛因1 包（含包裝袋，驗後淨重
    0.078 公克）、注射針筒1 支（為甲○○所有供預備施用海
    洛因所用之物），並坦承施用犯行，而願接受裁判，且經採
    尿送驗後，結果呈嗎啡及甲基安非他命陽性反應。
二、甲○○於98年4 月13日17時許，行經高雄縣鳳山市○○路19
    號前，因見乙○○所有車牌號碼329-EEP 號重型機車停放該
    處，且該車插有鑰匙，竟意圖為自己不法之所有，徒手竊取
    上開機車。得手後，將之作為交通工具。嗣為逃避警方追緝
    ，於98年4 月30日13時許，行經高雄市○○區○○路46巷3
    之2 號前，因見丙○○所有車牌號碼735-BHY 號重型機車停
    放該處，竟意圖為自己不法之所有，持所有客觀上足以對人
    之生命身體構成威脅，可資認定為兇器使用之T 字板手1 支
    下車，竊取735-BHY 號車牌1 面，得手後，旋離開現場。另
    甲○○復基於行使變造特種文書之犯意，於98年4 月30日後
    之某日，在高雄地區某處，以簽字筆塗改方式，將車牌號碼
    735-BHY 號之車牌數字「3 」變更為「8 」，並改懸掛於原
    車牌號碼為329-EEP 號之重型機車上，而行使之，足以生損
    害於道路交通管理機關對於管理車牌之正確性。嗣於98 年5
    月2 日16時10分許，甲○○騎乘上開機車行經高雄縣大寮鄉
    ○○○路376 號前時，為警查獲，並扣得甲○○所有供犯加
    重竊盜罪所用之T型板手1 支。
二、案經高雄縣政府警察局仁武分局報告臺灣高雄地方法院檢察
    署檢察官偵查起訴。
    理  由
一、本件被告甲○○所犯均為死刑、無期徒刑或最輕本刑為3 年
    以上有期徒刑以外之罪，其於準備程序中就被訴事實均為有
    罪之陳述，經告知簡式審判程序之旨，並聽取檢察官及被告
    之意見後，本院裁定由受命法官獨任進行簡式審判程序，合
    先敘明。
二、上開犯罪事實，業據被告甲○○於本院審理時坦白承認。其
    中施用第一、二級毒品部分，經採集被告尿液送驗，結果呈
    嗎啡及甲基安非他命陽性反應，有台灣檢驗科技股份有限公
    司98年5 月20日濫用藥物尿液檢驗報告附卷可稽。其中竊盜
    、攜帶兇器竊盜及行使變造特種文書部分，核與被害人乙○
    ○、丙○○於警詢中陳述之情節相符；並有扣押筆錄、扣押
    物品目錄表、照片、贓物認領保管單、職務報告及相關車籍
    資料敗卷可參。是被告自白核均與事實相符，應堪採信。本
    案事證明確，被告上開犯行，均堪認定。
三、論罪科刑：
  (一)按犯毒品危害防制條例第10條之罪，經觀察、勒戒後，認無
    繼續施用毒品之傾向，應即釋放，並為不起訴處分；認有繼
    續施用毒品之傾向者，應由檢察官聲請法院裁定令入戒治處
    所施以強制戒治，至無繼續戒治之必要，強制戒治期滿，應
    即釋放，由檢察官為不起訴處分。經觀察勒戒、強制戒治執
    行完畢釋放後，5 年內再犯第10條之罪，依93年1 月9 日修
    正施行之毒品危害防制條例第23條第2 項規定意旨，應由檢
    察官偵查起訴。又依修正後之規定，僅限於「初犯」及「5
    年後再犯」二種情形，始應先經觀察、勒戒或強制戒治程序
    。倘被告於5 年內已再犯，經依法追訴處罰，縱其第3 次（
    或第3 次以上）再度施用毒品之時間，在初犯經觀察、勒戒
    或強制戒治執行完畢釋放5 年以後，已不合於「5 年後再犯
    」之規定，且因已於「5 年內再犯」，顯見其再犯率甚高，
    原實施觀察、勒戒或強制戒治，已無法收其實效，即應依該
    條例第10條處罰（最高法院97年度第5 次刑事庭會議決議參
    照）。
  (二)查被告前因施用毒品案件，經本院以89年度毒聲字第1252號
    裁定送觀察、勒戒後，因認無繼續施用毒品之傾向，於89年
    2 月24日執行完畢釋放。又於觀察勒戒執行完畢釋放後5 年
    內，因施用毒品及竊盜案件，經本院以94年度訴字第379 號
    、94年度易字第304 號等判決，判處有期徒刑11月、7 月確
    定，並經裁定應執行有期徒刑1 年4 月確定等情，有臺灣高
    雄地方法院檢察署刑案資料查註紀錄表、臺灣高等法院被告
    前案紀錄表可證。因被告於觀察、勒戒執行完畢後，5 年內
    再犯施用毒品案件，且再犯本案，是依前開說明，應依法論
    科。
  (三)按刑法第321 條第1 項第3 款攜帶兇器加重竊盜罪，係以行
    為人攜帶兇器為其加重條件，只要於竊盜或強盜時攜帶兇器
    ，即構成加重竊盜罪名，因立法所規範者為攜帶兇器竊盜或
    強盜即屬於加重條件，而不以取出兇器犯之為必要，亦不以
    攜帶之初有持以行兇之意圖為限；又此所謂兇器，其種類並
    無限制，凡客觀上足對人之生命、身體、安全構成威脅，具
    有危險性之兇器均屬之（最高法院94年度台上字第3149號判
    決及79年臺上字第5253號判例意旨參照）。被告竊盜所用之
    T 型扳手1 支，係金屬材質，且質地堅硬，依社會一般觀念
    均足以對人之生命、身體安全構成威脅，在客觀上顯然具有
    危險性，應屬兇器。是核被告所為，係犯毒品危害防制條例
    第10條第1 項、第2 項之施用第一、二級毒品罪、刑法第32
    0 條第1 項之竊盜罪、刑法第321 條第1 項第3 款之攜帶兇
    器竊盜罪、刑法第216 條、第212 條之行使變造特種文書罪
    。被告變造特種文書之低度行為，應為行使之高度行為所吸
    收；且被告施用第一、二級毒品前持有第一、二級毒品之行
    為，本應各論以持有之罪，惟各該次持有毒品之低度行為均
    為其後施用毒品之高度行為所吸收，均不另論罪。被告有如
    事實欄所示之前案紀錄及執行完畢之事實，有前開紀錄表可
    參，其受有期徒刑執行完畢後5 年內，再犯本件有期徒刑以
    上之5 罪，均為累犯，應各依刑法第47條第1 項規定，加重
    其刑。被告於施用第一級毒品海洛因犯行未被發覺之前，主
    動交付海洛因，並坦承施用犯行，而均願接受裁判之事實，
    有警詢筆錄可參，堪認符合自首之要件，依刑法第62條前段
    之規定，減輕其刑，並就施用第一級毒品部分，先加而後減
    。被告所犯上開5 罪，犯意各別，應分論併罰。爰審酌被告
    正值青壯，僅為圖小利，恣意竊取他人財物，並行使變造特
    種文書，行為實有非議之處。又經觀察、勒戒後，均未戒絕
    毒品，另再施用毒品，顯見其自制力不足，無法擺脫毒品，
    故應藉由刑罰之執行，以收教化之功能；復參以被告犯後坦
    承犯行，態度良好，且佐以所竊財物之價值，施用毒品係自
    傷行為，尚未害及他人，並兼衡其品行、生活狀況、智識程
    度，與犯罪之動機、目的、手段等一切情狀，分別量處如主
    文所示之刑，並定應執行之刑，以資懲儆。
  (四)扣案扳手1 支，為被告所有供犯攜帶兇器竊盜罪所用之物，
    業經被告供承在卷，爰依刑法第38條第1 項第2 款規定，宣
    告沒收之。扣案海洛因1 包，經送驗後，確含有海洛因成分
    ，有高雄市立凱旋醫院98年5 月31日檢驗鑑定書可參，因係
    屬毒品，且包裝袋亦與毒品難以析離，爰均依毒品危害條例
    第18條第1 項前段之規定，宣告沒收銷燬之。另送驗耗損部
    分，因已滅失，爰不宣告沒收銷燬之。再者，扣案注射針筒
    1 支，為被告所有供預備施用海洛因所用之物，業經被告供
    承在卷，爰依刑法第38條第1 項第2 款規定，宣告沒收之。
    至車牌、機車及鑰匙部分，因非被告所有，且業經被害人領
    回，爰不宣告沒收之。
據上論斷，應依刑事訴訟法第273 條之1 第1 項、第299 條第1
項前段，毒品危害防制條例第10條第1 項、第2 項、第18條第1
項前段，刑法第11條、刑法第320 條、第321 條第1 項第3 款、
第216 條、第212 條、第47條第1 項、第62條前段、第38條第1
項第2 款、第51條第5 款，刑法施行法第1 條之1 ，判決如主文
。
本案經檢察官羅水郎到庭執行職務。
中    華    民    國    98    年    7     月    31    日
                  刑事第十庭    法  官  方百正
如不服本判決應於收受判決後10日內向本院提出上訴書狀。
以上正本證明與原本無異。
中    華    民    國    98    年    7     月    31    日
                                書記官  黃園芳
附錄本判決論罪科刑所依據之法條
毒品危害防制條例第10條
施用第一級毒品者，處 6 月以上 5 年以下有期徒刑。
施用第二級毒品者，處 3 年以下有期徒刑。
刑法第320條
意圖為自己或第三人不法之所有，而竊取他人之動產者，為竊盜
罪，處5 年以下有期徒刑、拘役或5 百元以下罰金。
意圖為自己或第三人不法之利益，而竊佔他人之不動產者，依前
項之規定處斷。
前2項之未遂犯罰之。
刑法第321條
犯竊盜罪而有左列情形之一者，處6 月以上、5 年以下有期徒刑
：
一、於夜間侵入住宅或有人居住之建築物、船艦或隱匿其內而犯
    之者。
二、毀越門扇、牆垣或其他安全設備而犯之者。
三、攜帶兇器而犯之者。
四、結夥三人以上而犯之者。
五、乘火災、水災或其他災害之際而犯之者。
六、在車站或埠頭而犯之者。
前項之未遂犯罰之。
刑法第216條
行使第210 條至第215 條之文書者，依偽造、變造文書或登載不
實事項或使登載不實事項之規定處斷。
刑法第212條
偽造、變造護照、旅券、免許證、特許證及關於品行、能力服務
或其他相類之證書、介紹書，足以生損害於公眾或他人者，處1
年以下有期徒刑、拘役或3 百元以下罰金。


司法院資訊處製作；財團法人民間司法改革基金會備份。
